【裁判字號】    97,訴,1189
【裁判日期】    971021
【裁判案由】    違反毒品危害防制條例
【裁判全文】
臺灣彰化地方法院刑事判決              97年度訴字第1189號
公  訴  人  臺灣彰化地方法院檢察署檢察官
被      告  甲○○
                    （現另案於臺灣彰化監獄彰化分監執行）
指定辯護人  本院公設辯護人丙○○
上列被告因違反毒品危害防制條例案件，經檢察官提起公訴（97
年度偵字第1201號、2022號、2208號），本院判決如下：
    主  文
甲○○所犯罪名及處罰，詳如附表「所犯罪名及處罰」欄所示，
應執行有期徒刑拾捌年；扣案之第一級毒品海洛因玖包（淨重壹
點玖公克、空包裝袋玖個總重貳點玖柒公克）均沒收銷燬之；
販賣第一級毒品所得新臺幣貳萬壹仟元沒收之，如全部或一部不
能沒收時，以其財產抵償之；扣案之行動電話壹支（門號000000
0000號、含SIM卡壹塊）及葡萄糖粉壹包均沒收。
    事  實
一、甲○○（綽號「阿和」、「老仔」、「大仔」〈均台語〉）
    明知海洛因係毒品危害防制條例第2條第2項第1款所規定之
    第一級毒品，非經許可不得販賣，竟仍意圖營利，分別基於
    販賣第一級毒品海洛因之犯意，以其所有門號為0000000000
    號行動電話供如附表「販賣對象」欄所示之乙○○、張議友
    、賴君昶、張家銘及丁○○等人聯繫後，約定於如附表所示
    之時間、地點當面交易，除附表編號一「時間」欄順序4.、
    7.、9.、10.、12.等次未交易成功外，其餘均如附表「販賣毒
    品次數及價格」欄所示情形完成交易，而販賣海洛因牟利。
    嗣經警對甲○○所有之上揭行動電話實施通訊監察，並於民
    國97年1月31日上午9時50分許，持搜索票前往甲○○位於彰
    化縣員林鎮○○路○段421巷23弄1號2樓201室住處搜索，扣
    得第一級毒品海洛因9包（淨重共計1.93公克、空包裝袋9個
    總重2.97公克）、葡萄糖粉1包、行動電話1支（含搭配門號
    0000 000000號之SIM卡1塊），而查獲上情。
二、案經彰化縣警察局員林分局報告臺灣彰化地方法院檢察署檢
    察官偵查起訴。
    理  由
甲、關於證據能力方面：
    按被告以外之人於審判外之言詞或書面陳述，除法律有規定
    者外，不得作為證據，刑事訴訟法第159條第1項固有明文。
    惟被告以外之人於審判外之陳述，雖不符刑事訴訟法第159
    條之1至第159條之4規定（得為證據之情形），而經當事人
    於審判程序同意作為證據，法院審酌該言詞陳述或書面陳述
    作成時之情況，認為適當者，亦得為證據。刑事訴訟法第
    159條之5第1項亦有明定。本案被告甲○○及檢察官對於證
    人乙○○、張議友、賴君昶、張家銘及丁○○於警詢及檢察
    官訊問之筆錄、甲○○與乙○○、張議友、賴君昶間之通訊
    監察譯文，以及法務部調查局濫用藥物實驗室鑑定書等屬被
    告以外之人於審判外之言詞陳述，均同意作為證據；且本院
    審酌該等言詞及書面陳述作成時之情況，亦認為適當，復與
    本案待證事實具有關聯性，故均得作為證據。
乙、實體方面：
一、訊據被告甲○○對於上揭事實均坦承不諱，核與向被告購買
    毒品之證人張議友、賴君昶、張家銘及丁○○於警詢及檢察
    官訊問時之證述（見97年度偵字第1201號卷《下稱：偵(一)卷
    》第10至15、17、18、21、22、105至107、118至120、170
    至172頁、97年度偵字第2022號卷《下稱：偵(二)卷》第13至
    15、17、18、44、45頁），以及證人乙○○於警詢、檢察官
    訊問及本院詰問時證述（見偵(一)卷第7至10、94至96頁、本
    院卷第65至69頁）之情節相符；復有被告所有門號00000000
    00號行動電話與乙○○、張議友、賴君昶間之通訊監察譯文
    3份在卷可稽（見偵(一)卷第101、102、113至116、122至149
    頁）；再者，扣案疑似毒品之9包粉末，經送法務部調查局
    濫用藥物實驗室鑑定，結果確認含有第一級第6項毒品海洛
    因成分無訛，有該實驗室之鑑定書1份在卷可參（本院卷第
    26頁）；並有被告所有供聯絡販賣海洛因使用之行動電話1
    支（門號0000000000號，含SIM卡1塊），及供稀釋海洛因粉
    末以販賣圖利之葡萄糖粉1包扣案可佐。足認被告自白與事
    實相符，可以採信。
二、按海洛因係毒品危害防制條例第2條第2項第1款所規定之第
    一級毒品，物稀價昂，販賣該毒品係嚴重之違法行為，其法
    定之刑度極為嚴峻，且政府查緝甚嚴，故販賣被查獲之風險
    甚高。因此毒品交易有其獨特之販售方式及管道，復無公定
    價格，容易增減分裝之份量，而每次買賣之價量，可能隨雙
    方關係深淺、資力、需求量及對行情之認知、來源是否充裕
    、查緝是否嚴緊、購買者被查獲時供述購買對象之可能風險
    之評估等情，而異其標準，非可一概而論。從而販賣之利得
    ，一般除被告坦承犯行或價量俱臻明確外，委難察得實情，
    惟販賣之人從價差或量差中牟利之方式雖異，然其販賣行為
    在意圖營利則同一。本案被告之販賣海洛因，每賣新臺幣（
    下同）500元，可賺50元，每賣1000元，則可賺100元一節，
    業據被告供承在卷（本院卷第72頁背面）。足證被告販賣海
    洛因，具有營利之意圖，至為顯然。是本案事證明確，被告
    就如附表編號一至五所示販賣海洛因之犯行，均堪以認定，
    自應依法論科。
三、論罪科刑部分：
  (一)按海洛因係毒品危害防制條例第2條第2項第1款所列之第一
    級毒品，不得非法持有、販賣。核被告就附表編號一「時間
    」欄順序1.、2.、3.、5.、6.、8.、11.、13.及編號二至五所
    為，均係犯毒品危害防制條例第4條第1項之販賣第一級毒品
    罪；附表編號一「時間」欄順序4.、7.、9.、10.、12.所為，
    均係犯毒品危害防制條例第4條第6項、第1項之販賣第一級
    毒品未遂罪。被告為販賣第一級毒品海洛因而持有該毒品之
    低度行為，均為販賣毒品之高度行為所吸收，均不另論罪。
  (二)被告所犯上述各罪，犯意各別，均應予分論併罰。
  (三)被告就附表編號一「時間」欄順序4.、7.、9.、10.、12.部分
    ，均已分別與購毒者（乙○○）達成販賣海洛因之意思合致
    ，惟因故尚未能交付毒品，核已著手於販賣海洛因而未遂，
    應依法減輕其刑。
  (四)被告於偵、審中坦承犯行，態度良好，顯有悔意，且從其販
    賣毒品之數量非多（本案被告販賣之毒品重量雖不詳，但從
    其販賣所得之總金額為21000元《詳下述》，金額不算大一
    節觀之，可認被告販賣之毒品數量應不多。），所得利潤不
    多，加以本身因施用毒品，販毒係為賺取己身施用之毒品，
    顯見被告應屬下游之販毒者無疑。其販毒行為固然不可取，
    然參酌其販賣毒品之行為，相較於長期大量販賣毒品之大毒
    梟或「大盤」等毒販而言，所為對社會治安及國民健康之危
    害，仍屬較輕。而販賣第一級毒品罪之法定刑為「死刑或無
    期徒刑；處無期徒刑者，得併科新台幣一千萬元以下罰金」
    ，然同為販賣第一級毒品之人，其原因動機不一，犯罪情節
    未必盡同，或有大盤毒梟者，亦有中、小盤之分，甚或僅止
    於吸毒者友儕間為求互通有無之有償轉讓者亦有之，其販賣
    行為所造成危害社會之程度自屬有異，法律科處此類犯罪，
    所設之法定最低本刑卻同為「無期徒刑，得併科新台幣一千
    萬元以下罰金」，不可謂不重。於此情形，倘依其情狀處以
    有期徒刑，即足以懲儆，並可達防衛社會之目的者，自非不
    可依客觀之犯行與主觀之惡性二者加以考量其情狀，是否有
    可憫恕之處，適用刑法第59條之規定酌量減輕其刑，期使個
    案裁判之量刑，能斟酌至當，符合比例原則。是本院衡酌被
    告所犯販賣第一級毒品罪之情節，並非重大，若以毒品危害
    防制條例第4條第1項所規定之法定本刑而科處最輕本刑無期
    徒刑；另就販賣第一級毒品罪未遂部分，雖依刑法第25條第
    2項規定得按既遂之刑減輕之，惟「死刑減輕者，為無期徒
    刑」、「無期徒刑減輕者，為20年以下15年以上之有期徒刑
    」刑法第64條第2項、第65條第2項分別定有明文，亦即該未
    遂部分經減輕後，如課以最輕之刑度，仍高達有期徒刑15年
    ，衡其犯罪情節，如未予酌減，則其法定刑將與上開既遂刑
    度未有區別，以致有失比例。是本案就被告之販賣第一級毒
    品既遂、未遂部分，均有情輕法重，猶嫌過重，在客觀上尚
    足以引起一般人之同情，而顯有可憫恕之處。是本院認依其
    情狀處以有期徒刑，已足以懲儆，並可達防衛社會之目的。
    爰就被告本案販賣第一級毒品罪之既遂及未遂犯行，均適用
    刑法第59條之規定酌量減輕其刑，並就未遂部分依法遞減之
    。
  (五)爰審酌被告有多次施用毒品前科，有臺灣高等法院被告前案
    紀錄表1份在卷可稽，素行不佳，竟仍不知檢點，販賣海洛
    因，助長毒品氾濫，有害國人身心健康及社會治安，惟其販
    賣毒品之數量及金額尚非甚多，且部分犯行未遂予以減輕，
    以及犯後坦白承認，態度尚稱良好等被告之品行、犯罪之動
    機、目的、手段及所造成之危害等一切情狀，分別量處如附
    表「所犯罪名及處罰」欄所示之刑，並定如主文所示之應執
    行刑。至於公訴人於本院審理期日就被告販賣既遂及未遂部
    分，分別求處有期徒刑18年、16年一節，本院審酌上情，認
    仍嫌過重，爰不予採納。
  (六)沒收部分：
  1.扣案之海洛因9包（合計淨重1.93公克、空包裝袋9個總重
    2.97公克），為查獲之第一級毒品，而該等包裝海洛因之外
    包裝袋，無論以何種方式析離，均會有微量毒品殘留其內，
    此有法務部調查局93年3月19日調科壹字第09300113060號函
    可參，是該等包裝袋亦應視為毒品之一部分，均應依毒品危
    害防制條例第18條第1項前段規定，沒收銷燬之。
  2.被告販賣海洛因之各次所得【全部共計為21000元｛計算式
    如下：（附表編號一：《500元×4次》＋《1000元×4次》
    ＝6000元）＋（編號二：500元×4次＝2000元）＋（編號三
    ：1000元）＋（編號四：1000元×6次＝6000元）＋（編號
    五：500元×12次＝6000元）＝21000元】，均屬犯罪所得，
    且為被告所有，應依毒品危害防制條例第19條第1項規定沒
    收，如全部或一部不能沒收時，均以其財產抵償之（金錢無
    從追徵其價額）。至於扣案之4300元，被告雖供承其中之
    1500元為販毒所得（本院卷第70頁背面），惟因其並未敘明
    係販賣毒品予何人之所得，且公訴人就該4300元，亦未證明
    係本案之何次販毒所得，自難僅憑被告上開供述，遽認該扣
    案現金為本案販毒所得，是公訴人請求沒收該扣案現金部分
    ，不能准許。
  3.扣案之行動電話1支（門號0000000000號、含SIM卡1塊），
    為被告所有供聯絡販毒所用；另扣案之葡萄糖粉1包，亦為
    被告所有，供販賣海洛因時稀釋之用等情，業據被告供明在
    卷（本院卷第70頁背面），均應依毒品危害防制條例第19條
    第1項規定宣告沒收。此等物品既已扣案，並無不能沒收之
    情形，自無再予諭知如全部或一部不能沒收時，追徵其價額
    之必要。至於扣案之其餘行動電話1支（門號0000000000號
    、含SIM卡1塊）、塑膠挑管1支及裝過海洛因之塑膠袋空袋7
    個等物，被告否認與本案犯罪有關，且公訴人復未能證明係
    供本案販毒所用，自不得宣告沒收。公訴人就此部分請求沒
    收一節，於法無據，不能准許。
四、本案不符合中華民國九十六年罪犯減刑條例之減刑條件：
    末按犯毒品危害防制條例第4條之罪，經宣告死刑、無期徒
    刑或逾有期徒刑1年6月之刑者，不予減刑。中華民國九十六
    年罪犯減刑條例第3條第1項第7款定有明文。本案被告就附
    表編號五之犯罪部分，雖均係在中華民國九十六年罪犯減刑
    條例第2條所定得以減刑之基準時間（即96年4月24日）以前
    所犯，但因所宣告之刑期，均超過有期徒刑1年6月（詳附表
    編號五所示）。故被告於96年4月24日以前所犯之販賣第一
    級毒品罪，均無減刑之適用，附此敘明。
據上論斷，依刑事訴訟法第299條第1項前段，毒品危害防制條例
第4條第1項、第6項、第18條第1項前段、第19條第1項，刑法第
11條、第25條第2項、第59條、第64條第2項、第65條第2項、第
51條第5款，判決如主文。
本案經檢察官謝雨青到庭執行職務。
中    華    民    國    97    年    10    月    21    日
                  刑事第八庭    審判長法  官  簡婉倫
                                      法  官  楊舒嵐
                                      法  官  陳銘壎
以上正本證明與原本無異。
如不服本判決，應於判決送達後10日內，向本院提出上訴狀（ 須
附繕本 ）。
中    華    民    國    97    年    10    月    21    日
                                      書記官  楊筱惠
附錄本案論罪科刑法條全文：
毒品危害防制條例第4條
製造、運輸、販賣第一級毒品者，處死刑或無期徒刑；處無期徒
刑者，得併科新臺幣1千萬元以下罰金。
製造、運輸、販賣第二級毒品者，處無期徒刑或7年以上有期徒
刑，得併科新臺幣7百萬元以下罰金。
製造、運輸、販賣第三級毒品者，處5年以上有期徒刑，得併科
新臺幣5百萬元以下罰金。
製造、運輸、販賣第四級毒品者，處3年以上10年以下有期徒刑
，得併科新臺幣3百萬元以下罰金。
製造、運輸、販賣專供製造或施用毒品之器具者，處1年以上7年
以下有期徒刑，得併科新臺幣1百萬元以下罰金。
前五項之未遂犯罰之。
附表：
┌──┬───┬───┬────┬─────────┬──────────────────┐
│編號│販賣對│時間  │地點    │販賣毒品次數及價格│      所犯罪名及處罰                │
│    │象    │      │        │                  │                                    │
├──┼───┼───┼────┼─────────┼──────────────────┤
│ 一 │乙○○│1.96年│1.彰化縣│1.由乙○○以其持用│甲○○販賣第一級毒品，處有期徒刑拾伍│
│    │      │9月29 │員林鎮員│之0000000000號行動│年。扣案之第一級毒品海洛因玖包（淨重│
│    │      │日11時│水路2段 │電話，撥打甲○○所│壹點玖公克、空包裝袋玖個總重貳點玖│
│    │      │5分許 │313號國 │有0000000000號行動│柒公克）均沒收銷燬之；販賣第一級毒品│
│    │      │至同日│立員林高│電話，約定購買500 │所得新臺幣伍佰元沒收之，如全部或一部│
│    │      │15時32│級農工職│元之海洛因（重量不│不能沒收時，以其財產抵償之；扣案之行│
│    │      │分許之│業學校（│詳），當面交錢、交│動電話壹支（門號0000000000號、含SIM │
│    │      │間某時│以下簡稱│貨完成交易1次。   │卡壹塊）及葡萄糖粉壹包均沒收。      │
│    │      │      │：員林農│                  │                                    │
│    │      │      │工）附近│                  │                                    │
│    │      │      │        │                  │                                    │
│    │      │2.96年│2.同上地│2.由乙○○以其持用│甲○○販賣第一級毒品，處有期徒刑拾伍│
│    │      │10月2 │點      │之0000000000號行動│年壹月。扣案之第一級毒品海洛因玖包（│
│    │      │日20時│        │電話，撥打甲○○所│淨重壹點玖公克、空包裝袋玖個總重貳│
│    │      │39分許│        │有0000000000號行動│點玖柒公克）均沒收銷燬之；販賣第一級│
│    │      │後某時│        │電話，約定購買1000│毒品所得新臺幣壹仟元沒收之，如全部或│
│    │      │      │        │元之海洛因（重量不│一部不能沒收時，以其財產抵償之；扣案│
│    │      │      │        │詳），當面交錢、交│之行動電話壹支（門號0000000000號、含│
│    │      │      │        │貨完成交易1次。   │SIM卡壹塊）及葡萄糖粉壹包均沒收。   │
│    │      │      │        │                  │                                    │
│    │      │3.96年│3.同上地│3.由乙○○以其持用│甲○○販賣第一級毒品，處有期徒刑拾伍│
│    │      │10月3 │點      │之0000000000號行動│年壹月。扣案之第一級毒品海洛因玖包（│
│    │      │日10時│        │電話，撥打甲○○所│淨重壹點玖公克、空包裝袋玖個總重貳│
│    │      │37分後│        │有0000000000號行動│點玖柒公克）均沒收銷燬之；販賣第一級│
│    │      │某時  │        │電話，約定購買1000│毒品所得新臺幣壹仟元沒收之，如全部或│
│    │      │      │        │元之海洛因（重量不│一部不能沒收時，以其財產抵償之；扣案│
│    │      │      │        │詳），當面交錢、交│之行動電話壹支（門號0000000000號、含│
│    │      │      │        │貨完成交易1次。   │SIM卡壹塊）及葡萄糖粉壹包均沒收。   │
│    │      │      │        │                  │                                    │
│    │      │4.96年│        │4.由乙○○以其持用│甲○○販賣第一級毒品，未遂，處有期徒│
│    │      │10月5 │        │之0000000000號行動│刑柒年陸月。扣案之第一級毒品海洛因玖│
│    │      │日10時│        │電話，撥打甲○○所│包（淨重壹點玖公克、空包裝袋玖個總│
│    │      │10分許│        │有0000000000號行動│重貳點玖柒公克）均沒收銷燬之；扣案之│
│    │      │至同日│        │電話，約妥購買1000│行動電話壹支（門號0000000000號、含  │
│    │      │10時15│        │元之海洛因後（重量│SIM卡壹塊）及葡萄糖粉壹包均沒收。   │
│    │      │分許之│        │不詳），惟因乙○○│                                    │
│    │      │間某時│        │之客戶催促工作，張│                                    │
│    │      │      │        │由霖乃先行離去，致│                                    │
│    │      │      │        │二人未見面，而未完│                                    │
│    │      │      │        │成交易。          │                                    │
│    │      │      │        │                  │                                    │
│    │      │5.96年│5.同上地│5.由乙○○以其持用│甲○○販賣第一級毒品，處有期徒刑拾伍│
│    │      │10月7 │點      │之0000000000號行動│年壹月。扣案之第一級毒品海洛因玖包（│
│    │      │日12時│        │電話，撥打甲○○所│淨重壹點玖公克、空包裝袋玖個總重貳│
│    │      │37分許│        │有0000000000號行動│點玖柒公克）均沒收銷燬之；販賣第一級│
│    │      │後某時│        │電話，約定購買1000│毒品所得新臺幣壹仟元沒收之，如全部或│
│    │      │      │        │元之海洛因（重量不│一部不能沒收時，以其財產抵償之；扣案│
│    │      │      │        │詳），當面交錢、交│之行動電話壹支（門號0000000000號、含│
│    │      │      │        │貨完成交易1次。   │SIM卡壹塊）及葡萄糖粉壹包均沒收。   │
│    │      │      │        │                  │                                    │
│    │      │6.96年│6.同上地│6.由乙○○以其持用│甲○○販賣第一級毒品，處有期徒刑拾伍│
│    │      │10月9 │點      │之0000000000號行動│年。扣案之第一級毒品海洛因玖包（淨重│
│    │      │日11時│        │電話，撥打甲○○所│壹點玖公克、空包裝袋玖個總重貳點玖│
│    │      │57分許│        │有0000000000號行動│柒公克）均沒收銷燬之；販賣第一級毒品│
│    │      │後某時│        │電話，約定購買500 │所得新臺幣伍佰元沒收之，如全部或一部│
│    │      │      │        │元之海洛因（重量不│不能沒收時，以其財產抵償之；扣案之行│
│    │      │      │        │詳），當面交錢、交│動電話壹支（門號0000000000號、含SIM │
│    │      │      │        │貨完成交易1次。   │卡壹塊）及葡萄糖粉壹包均沒收。      │
│    │      │      │        │                  │                                    │
│    │      │7.96年│        │7.由乙○○以其持用│甲○○販賣第一級毒品，未遂，處有期徒│
│    │      │10月13│        │之0000000000號行動│刑柒年陸月。扣案之第一級毒品海洛因玖│
│    │      │日14時│        │電話，撥打甲○○所│包（淨重壹點玖公克、空包裝袋玖個總│
│    │      │42分許│        │有0000000000號行動│重貳點玖柒公克）均沒收銷燬之；扣案之│
│    │      │至同日│        │電話，約妥購買1000│行動電話壹支（門號0000000000號、含  │
│    │      │17時21│        │元之海洛因後（重量│SIM卡壹塊）及葡萄糖粉壹包均沒收。   │
│    │      │分許之│        │不詳），惟因故二人│                                    │
│    │      │間    │        │未見面，而未完成交│                                    │
│    │      │      │        │易。              │                                    │
│    │      │      │        │                  │                                    │
│    │      │8.96年│8.同上地│8.由乙○○以其持用│甲○○販賣第一級毒品，處有期徒刑拾伍│
│    │      │10月14│點      │之0000000000號行動│年。扣案之第一級毒品海洛因玖包（淨重│
│    │      │日12時│        │電話，撥打甲○○所│壹點玖公克、空包裝袋玖個總重貳點玖│
│    │      │18分許│        │有0000000000號行動│柒公克）均沒收銷燬之；販賣第一級毒品│
│    │      │      │        │電話，約定購買500 │所得新臺幣伍佰元沒收之，如全部或一部│
│    │      │      │        │元之海洛因1次（重 │不能沒收時，以其財產抵償之；扣案之行│
│    │      │      │        │量不詳），當面交錢│動電話壹支（門號0000000000號、含SIM │
│    │      │      │        │、交貨完成交易。  │卡壹塊）及葡萄糖粉壹包均沒收。      │
│    │      │      │        │                  │                                    │
│    │      │9.96年│        │9.由乙○○以其持用│甲○○販賣第一級毒品，未遂，處有期徒│
│    │      │10月14│        │之0000000000號行動│刑柒年陸月。扣案之第一級毒品海洛因玖│
│    │      │日19時│        │電話，撥打甲○○所│包（淨重壹點玖公克、空包裝袋玖個總│
│    │      │22分許│        │有0000000000號行動│重貳點玖柒公克）均沒收銷燬之；扣案之│
│    │      │至同日│        │電話，約妥購買1000│行動電話壹支（門號0000000000號、含  │
│    │      │19時26│        │元之海洛因後（重量│SIM卡壹塊）及葡萄糖粉壹包均沒收。   │
│    │      │分許之│        │不詳），惟因故二人│                                    │
│    │      │間    │        │未見面，而未完成交│                                    │
│    │      │      │        │易。              │                                    │
│    │      │      │        │                  │                                    │
│    │      │10.96年│        │10.由乙○○以其持用│甲○○販賣第一級毒品，未遂，處有期徒│
│    │      │10月16│        │之0000000000號行動│刑柒年陸月。扣案之第一級毒品海洛因玖│
│    │      │日12時│        │電話，撥打甲○○所│包（淨重壹點玖公克、空包裝袋玖個總│
│    │      │32分許│        │有0000000000號行動│重貳點玖柒公克）均沒收銷燬之；扣案之│
│    │      │至同日│        │電話，約妥購買1000│行動電話壹支（門號0000000000號、含  │
│    │      │19時24│        │元之海洛因後（重量│SIM卡壹塊）及葡萄糖粉壹包均沒收。   │
│    │      │分許之│        │不詳），惟因乙○○│                                    │
│    │      │間    │        │找不到甲○○之住處│                                    │
│    │      │      │        │致二人未見面，而未│                                    │
│    │      │      │        │完成交易。        │                                    │
│    │      │      │        │                  │                                    │
│    │      │11.96年│11.彰化縣│11.由乙○○以其持用│甲○○販賣第一級毒品，處有期徒刑拾伍│
│    │      │10月17│員林鎮某│之0000000000號行動│年。扣案之第一級毒品海洛因玖包（淨重│
│    │      │日17時│處      │電話，撥打甲○○所│壹點玖公克、空包裝袋玖個總重貳點玖│
│    │      │35分許│        │有0000000000號行動│柒公克）均沒收銷燬之；販賣第一級毒品│
│    │      │後某時│        │電話，約定購買500 │所得新臺幣伍佰元沒收之，如全部或一部│
│    │      │      │        │元之海洛因1次（重 │不能沒收時，以其財產抵償之；扣案之行│
│    │      │      │        │量不詳），當面交錢│動電話壹支（門號0000000000號、含SIM │
│    │      │      │        │、交貨完成交易。  │卡壹塊）及葡萄糖粉壹包均沒收。      │
│    │      │      │        │                  │                                    │
│    │      │12.96年│        │12.由乙○○以其持用│甲○○販賣第一級毒品，未遂，處有期徒│
│    │      │10月18│        │之0000000000號行動│刑柒年陸月。扣案之第一級毒品海洛因玖│
│    │      │日8時3│        │電話，撥打甲○○所│包（淨重壹點玖公克、空包裝袋玖個總│
│    │      │1分許 │        │有0000000000號行動│重貳點玖柒公克）均沒收銷燬之；扣案之│
│    │      │至同日│        │電話，約妥購買1000│行動電話壹支（門號0000000000號、含  │
│    │      │20時45│        │元之海洛因後（重量│SIM 卡壹塊）及葡萄糖粉壹包均沒收。  │
│    │      │分許之│        │不詳），惟乙○○因│                                    │
│    │      │間    │        │故未到，致二人未見│                                    │
│    │      │      │        │面，而未完成交易。│                                    │
│    │      │      │        │                  │                                    │
│    │      │13.96年│13.員林農│13.由乙○○以其持用│甲○○販賣第一級毒品，處有期徒刑拾伍│
│    │      │10月22│工附近  │之0000000000號行動│年壹月。扣案之第一級毒品海洛因玖包（│
│    │      │日13時│        │電話，撥打甲○○所│淨重壹點玖公克、空包裝袋玖個總重貳│
│    │      │8分許 │        │有0000000000號行動│點玖柒公克）均沒收銷燬之；販賣第一級│
│    │      │後某時│        │電話，約定購買1000│毒品所得新臺幣壹仟元沒收之，如全部或│
│    │      │      │        │元之海洛因1次（重 │一部不能沒收時，以其財產抵償之；扣案│
│    │      │      │        │量不詳），當面交錢│之行動電話壹支（門號0000000000號、含│
│    │      │      │        │、交貨完成交易。  │SIM卡壹塊）及葡萄糖粉壹包均沒收。   │
├──┼───┼───┼────┼─────────┼──────────────────┤
│ 二 │張議友│1.96年│1.員林農│1.張議友與甲○○二│甲○○販賣第一級毒品，處有期徒刑拾伍│
│    │      │11月28│工附近  │人於員林農工附近相│年。扣案之第一級毒品海洛因玖包（淨重│
│    │      │日前某│        │遇，當場由甲○○販│壹點玖公克、空包裝袋玖個總重貳點玖│
│    │      │日    │        │賣500元之海洛因（ │柒公克）均沒收銷燬之；販賣第一級毒品│
│    │      │      │        │重量不詳）予張議友│所得新臺幣伍佰元沒收之，如全部或一部│
│    │      │      │        │，甲○○並收取現金│不能沒收時，以其財產抵償之；扣案之行│
│    │      │      │        │500元，完成交易1次│動電話壹支（門號0000000000號、含SIM │
│    │      │      │        │。                │卡壹塊）及葡萄糖粉壹包均沒收。      │
│    │      │      │        │                  │                                    │
│    │      │2.96年│2.彰化縣│2.由張議友以其持用│甲○○販賣第一級毒品，處有期徒刑拾伍│
│    │      │11月28│員林鎮中│之0000000000號行動│年。扣案之第一級毒品海洛因玖包（淨重│
│    │      │日11時│正路56號│電話，撥打甲○○所│壹點玖公克、空包裝袋玖個總重貳點玖│
│    │      │許    │國立員林│有0000000000號行動│柒公克）均沒收銷燬之；販賣第一級毒品│
│    │      │      │高級家事│電話，約定購買500 │所得新臺幣伍佰元沒收之，如全部或一部│
│    │      │      │商業職業│元之海洛因（重量不│不能沒收時，以其財產抵償之；扣案之行│
│    │      │      │學校（以│詳），當面交錢、交│動電話壹支（門號0000000000號、含SIM │
│    │      │      │下簡稱：│貨完成交易1次。   │卡壹塊）及葡萄糖粉壹包均沒收。      │
│    │      │      │員林家商│                  │                                    │
│    │      │      │）附近  │                  │                                    │
│    │      │      │        │                  │                                    │
│    │      │3.96年│3.員林農│3.由張議友以其持用│甲○○販賣第一級毒品，處有期徒刑拾伍│
│    │      │12月2 │工附近  │之0000000000號行動│年。扣案之第一級毒品海洛因玖包（淨重│
│    │      │日18時│        │電話，撥打甲○○所│壹點玖公克、空包裝袋玖個總重貳點玖│
│    │      │40分許│        │有0000000000號行動│柒公克）均沒收銷燬之；販賣第一級毒品│
│    │      │後某時│        │電話，約定購買500 │所得新臺幣伍佰元沒收之，如全部或一部│
│    │      │      │        │元之海洛因（重量不│不能沒收時，以其財產抵償之；扣案之行│
│    │      │      │        │詳），當面交錢、交│動電話壹支（門號0000000000號、含SIM │
│    │      │      │        │貨完成交易1次。   │卡壹塊）及葡萄糖粉壹包均沒收。      │
│    │      │      │        │                  │                                    │
│    │      │4.96年│4.員林農│4.張議友與甲○○二│甲○○販賣第一級毒品，處有期徒刑拾伍│
│    │      │12月2 │工附近  │人於員林農工附近相│年。扣案之第一級毒品海洛因玖包（淨重│
│    │      │日後某│        │遇，當場由甲○○販│壹點玖公克、空包裝袋玖個總重貳點玖│
│    │      │日    │        │賣500元之海洛因（ │柒公克）均沒收銷燬之；販賣第一級毒品│
│    │      │      │        │重量不詳）予張議友│所得新臺幣伍佰元沒收之，如全部或一部│
│    │      │      │        │，甲○○並收取現金│不能沒收時，以其財產抵償之；扣案之行│
│    │      │      │        │500元，完成交易1次│動電話壹支（門號0000000000號、含SIM │
│    │      │      │        │。                │卡壹塊）及葡萄糖粉壹包均沒收。      │
├──┼───┼───┼────┼─────────┼──────────────────┤
│ 三 │賴君昶│96年10│彰化縣員│由賴君昶以其持用之│甲○○販賣第一級毒品，處有期徒刑拾伍│
│    │      │月13日│林鎮員水│0000000000號行動電│年壹月。扣案之第一級毒品海洛因玖包（│
│    │      │上午某│路2段421│話，撥打甲○○所有│淨重壹點玖公克、空包裝袋玖個總重貳│
│    │      │時    │巷23弄1 │0000000000號行動電│點玖柒公克）均沒收銷燬之；販賣第一級│
│    │      │      │號附近  │話，約妥購買1000元│毒品所得新臺幣壹仟元沒收之，如全部或│
│    │      │      │        │之海洛因（重量不詳│一部不能沒收時，以其財產抵償之；扣案│
│    │      │      │        │），當面交貨完成交│之行動電話壹支（門號0000000000號、含│
│    │      │      │        │易1次，甲○○並於 │SIM卡壹塊）及葡萄糖粉壹包均沒收。   │
│    │      │      │        │同日晚間向賴君昶收│                                    │
│    │      │      │        │取1000元。        │                                    │
├──┼───┼───┼────┼─────────┼──────────────────┤
│ 四 │張家銘│自96年│均在員林│由張家銘撥打甲○○│甲○○販賣第一級毒品陸罪，各處有期徒│
│    │      │5月間 │家商附近│所有0000000000號行│刑拾伍年壹月。各罪扣案之第一級毒品海│
│    │      │某日起│        │動電話，分別約定購│洛因玖包（淨重壹點玖公克、空包裝袋│
│    │      │至同年│        │買海洛因共6次（每 │玖個總重貳點玖柒公克）均沒收銷燬之；│
│    │      │9月間 │        │次重量均不詳），每│各罪販賣第一級毒品所得新臺幣壹仟元均│
│    │      │某日止│        │次均1000元，均當面│沒收之，如全部或一部不能沒收時，均以│
│    │      │      │        │交錢、交貨完成交易│其財產抵償之；各罪扣案之行動電話壹支│
│    │      │      │        │。                │（門號0000000000號、含SIM卡壹塊）及 │
│    │      │      │        │                  │葡萄糖粉壹包均沒收。                │
├──┼───┼───┼────┼─────────┼──────────────────┤
│ 五 │丁○○│自95年│均在彰化│由丁○○以其持用之│甲○○販賣第一級毒品拾貳罪，各處有期│
│    │      │11月間│縣員林鎮│0000000000號行動電│徒刑拾伍年。各罪扣案之第一級毒品海洛│
│    │      │某日起│浮圳路某│話，撥打甲○○所有│因玖包（淨重壹點玖公克、空包裝袋玖│
│    │      │至96年│處      │0000000000號行動電│個總重貳點玖柒公克）均沒收銷燬之；各│
│    │      │1月間 │        │話，分別約定購買海│罪販賣第一級毒品所得新臺幣伍佰元均沒│
│    │      │某日止│        │洛因共12次（每次重│收之，如全部或一部不能沒收時，均以其│
│    │      │      │        │量均不詳），每次均│財產抵償之；各罪扣案之行動電話壹支（│
│    │      │      │        │500元，均當面交錢 │門號0000000000號、含SIM卡壹塊）及葡 │
│    │      │      │        │、交貨完成交易。  │萄糖粉壹包均沒收。                  │
└──┴───┴───┴────┴─────────┴──────────────────┘


司法院資訊處製作；財團法人民間司法改革基金會備份。
